【裁判字號】    99,簡上,200
【裁判日期】    990813
【裁判案由】    傷害
【裁判全文】
臺灣臺南地方法院刑事判決             99年度簡上字第200號
上  訴  人  臺灣臺南地方法院檢察署檢察官
被      告  乙○○
上訴人因被告乙○○傷害案件，不服本院中華民國99年4月28日
99年度簡字第786號第一審簡易判決（聲請簡易判決處刑案號：
99年度偵字第3221號），提起上訴，被告於本院準備程序及審理
中就被訴事實為有罪之陳述，經本院管轄之第二審合議庭裁定進
行簡式審判程序審理，並判決如下：
    主  文
上訴駁回。
    事  實
一、乙○○與丙○○因前有嫌隙，二人於民國99年1月3日晚間10
    時許，在臺南市○區○○路82號小東市場內發生口角，乙○
    ○竟基於傷害他人身體之犯意，徒手毆打丙○○之左臉頰，
    致丙○○受有左臉頰瘀腫之傷害。
二、案經丙○○訴由臺南市警察局第一分局報告臺南地方法院檢
    察署檢察官偵查後聲請簡易判決處刑。
    理  由
壹、程序方面：本件被告所犯為死刑、無期徒刑、最輕本刑為3
    年以上有期徒刑以外之罪，亦非屬高等法院管轄之第一審案
    件，其於本院準備程序及審理時，先就被訴事實為有罪之陳
    述，經法官告知簡式審判程序之旨，並聽取公訴檢察官之意
    見後，經本院合議庭裁定進行簡式審判程序，是本案之證據
    調查，依刑事訴訟法第273條之2規定，不受同法第159條第1
    項、第161條之2、第161條之3、第163條之1及第164條至第
    170條等規定有關證據能力及調查方式之限制，合先敘明。
貳、實體方面
一、上揭犯罪事實，業據被告乙○○於偵查、本院準備程序及審
    理時均坦承不諱（見99年度核交字第1166號偵卷第4頁、本
    院99年度簡上字第200號卷第17頁、第25頁），核與告訴人
    丙○○於警詢及偵查中指述之情節相符(見警卷第5頁至第6
    頁、99年度核交字第1166號偵卷第3頁至第4頁)，並經證人
    黃麗華於偵查中證述情節相符(見99年度核交字第1166號偵
    卷第8頁至第9頁)，而告訴人前述傷勢，有十全診所甲種診
    斷證明書1紙(見警卷第13頁)在卷可稽，堪認被告前開任意
    性自白，確與事實相符。本件事證明確，被告犯行洵堪認定
    ，應予依法論科。
二、核被告所為，係犯刑法第277條第1項普通傷害罪。原審以被
    告罪證明確，量處拘役10日之刑，本院經核原判決認事用法
    ，並無不合，量刑亦稱妥適。檢察官雖依告訴人丙○○之聲
    請為上訴，其上訴意旨略以：本件原審認定被告乙○○犯傷
    害人之身體，處拘役10日，並諭知易科罰金之標準，固非無
    見，惟被告前曾傷害告訴人，屢次暴力相向，小東市場菜販
    均敢怒不敢言，且犯後並無悔意，原審僅判處被告拘役10日
    且得易科罰金，實嫌過輕云云。惟按關於刑之量定，係實體
    法上賦予法院得為自由裁量之事項，倘其未有逾越法律所規
    定之範圍，除顯有科罰與罪責不相當之情形外，應予尊重，
    不得任意加以指摘。經查，觀之被告於本院準備程序所提之
    案發當天小東市場錄影光碟內容，告訴人曾以逆時針與順時
    針方向先後在被告當天所騎乘機車後繞行，且於談話間告訴
    人亦以手背輕拍被告手臂，繼而又連續4次做出相同輕拍動
    作等情，此有卷附勘驗筆錄（見本院卷第25頁反面至第26頁
    反面）在卷可證，可認案發前告訴人與被告曾有輕微肢體接
    觸，並起爭執，因而引起被告徒手毆打告訴人左臉頰；又被
    告於偵查中已坦承前揭傷害犯行，而原審為量刑之酌科時，
    亦已審酌被告本身之素行、未徵得告訴人之原諒、告訴人所
    受傷害之程度等一切情狀，是原審所為裁量並無何科刑與罪
    責不相當之瑕疵可指，而原審判決既無違誤，上訴意旨所為
    之上述指摘，即無理由，應予駁回。
三、至被告前是否曾傷害告訴人、屢次暴力相向、被告是否身為
    市場主委控制整個小東市場、整個小東市場是否在被告控制
    之下而不改選等情，與本案被告傷害犯行並無關聯，亦不構
    成撤銷之事由，併此敘明。
據上論斷，應依刑事訴訟法第455條之1第1項、第3項、第364條
、第273條之1第1項、第368條，判決如主文。
本案經檢察官甲○○到庭執行職務。
中    華    民    國    99    年    8     月    13    日
                  刑事第十二庭  法  官  卓穎毓
                                法  官  莊玉熙
                                法  官  周宛瑩
以上正本證明與原本無異。
不得上訴。
                                書記官  林書婷
中    華    民    國    99    年    8     月    13    日

司法院資訊處製作；財團法人民間司法改革基金會備份。
